railsbox/ansible/roles/postgresql/files/sv_se.affix
#--------------------------------------------
# Första och tredje konjugationerna.
#--------------------------------------------
flag *M:
# Som fiska
	A		>	DE
	A		>	T
	A		>	R
# Som bo: bodde, bott, bor
	[OYÄ]		>	DDE
	[EOYÄÖ]		>	TT
	[EIOYÅÄÖ]	>	R
	B E		>	-E,AD
	G E		>	-E,AV
	L E		>	-E,OG
	S E		>	-E,ÅG
	[^BGLS] E	>	DDE
	I		>	-I,EV
# Som gå: gick
	[FG] Å		>	-Å,ICK
# Som flå
	[^S] L Å	>	DDE
# Som slå
	S L Å		>	-Å,OG
# Som stå
	T Å		>	-Å,OD
	[^FGLT] Å	>	DDE
# Som strö
	[^D] Ö		>	DDE
	D Ö		>	-Ö,OG
	I		>	VIT
	[^L] Å		>	TT
	[^S] L Å	>	TT
	S L Å		>	-Å,AGIT
#--------------------------------------------
# OK, några adjektiv.
#--------------------------------------------
# Som enkel: enkelt, enkla
	[LR]		>	T
	E L		>	-EL,LA
# Som vacker: vackert, vackra
	E R		>	-ER,RA
# Som luden: ludet, ludna
	E N		>	-N,T
	[^MN] E N	>	-EN,NA
# Som funnen: funnet, funna
	N E N		>	-EN,A
# Som välkommen: välkommet, välkomna
	M M E N		>	-MEN,NA
# Som dum: dumt, dumma
	M		>	MA

#--------------------------------------------
# Första och tredje konjugationerna; passiv form.
#--------------------------------------------
flag *N:
# Som locka
	A		>	DES
# Som tro: troddes, trotts
# Även: sy, klä, strö
	[OYÄÖ]		>	DDES
	B E		>	-E,ADS
	G E		>	-E,AVS
	L E		>	-E,OGS
	S E		>	-E,ÅGS
# Som återfå: återficks
	[FG] Å		>	-Å,ICKS
	[^S] L Å	>	DDES
# Som slå
	S L Å		>	-Å,OGS
# Som påstå
	T Å		>	-Å,ODS
	[^FGLT] Å	>	DDES
	A		>	TS
	[OYÄÖ]		>	TTS
# Som se
	E		>	TTS
	[^L] Å		>	TTS
	[^S] L Å	>	TTS
	S L Å		>	-Å,AGITS
# Som vistas
	S		>	-S,DES
	S		>	-S,TS
	M		>	MAS
	M		>	MES
	E L		>	-EL,LAS
	E L		>	-EL,LES
	E N		>	-EN,NAS
	E N		>	-EN,NES
	E R		>	-ER,RAS
	E R		>	-ER,RES

flag *O:
	[^MN] [^MND] A	>	-A,D
	[^MN] [^MND] A	>	-A,DA
	[^MN] [MN] A	>	-A,D
	[^MN] [MN] A	>	-A,DA
	[MN] [^MND] A	>	-A,D
	[MN] [^MND] A	>	-A,DA
	M M A		>	-MA,D
	M M A		>	-MA,DA
	N N A		>	-NA,D
	N N A		>	-NA,DA
	M N A		>	-A,D
	M N A		>	-A,DA
	[^DTNEIYÅÖA]	>	T
	[^EA]		>	A
	[^ADEIOUYÅÄÖ] D	>	-D,T
	[AEIOUYÅÄÖ] D	>	-D,TT
	D D		>	-DD,TT
	[EIYÅÄÖ] T	>	T
	[^N] N		>	T
	N N		>	-N,T
	[IYÅÖ]		>	TT
	D E		>	-DE,T
	D E		>	-E,-

flag *P:
	[^A]		>	ARE
	[^A]		>	AST
	[^A]		>	ASTE
#--------------------------------------------
# Perfekt particip (adjektiv):
#--------------------------------------------
	A		>	D
	A		>	DE
	A		>	T

flag *Q:
	[^A]		>	E
#--------------------------------------------
# Perfekt particip (adjektiv):
#--------------------------------------------
	A		>	-A,TA

flag *R:
	A		>	-A,ES
	[^A]		>	AS
	[^A]		>	ES
flag ~Z:
# Som myra: myr- (stack)
	A	>	-A,-
# Som förare: förar- (platsen)
	E	>	-E,-
# Som avgud: avguda- (dyrkan)
	[^AE]	>	A

flag ~Y:
# Som ränta: ränte- (höjning)
	A	>	-A,E
# Som tjänst: tjänste- (man)
	[^A]	>	E

flag ~X:
# Som vecka: vecko- (dag)
	A	>	-A,O
# Som psyke: psyko- (analys)
	E	>	-E,O
# Som land: lant- (brukare)
	D	>	-D,T

flag ~W:
# Som vara: varu- (hus)
	A	>	-A,U
# Som maximum: maximi- (gräns)
	U M	>	-UM,I

flag ~V:
# Som pepparkaka: pepparkaks- (hus)
	A	>	-A,S
# Som ansikte: ansikts- (uttryck)
	E	>	-E,S
# Som förhand: förhands- (granskning)
	[^AE]	>	S

flag ~U:
# Som hyra: hyres- (gäst)
	A	>	-A,ES
# Som säd: sädes- (fält)
	[^AE]	>	ES
# Som yrke: yrkes- (man)
	E	>	S

flag ~T:
# Som tavla: tavel- (försäljare)
	L A	>	-LA,EL
# Som stämma: stäm- (gaffel)
	M M A	>	-MA,-
# Som timme: tim- (lön)
	M M E	>	-ME,-
# Som siffra: siffer- (kombination)
	R A	>	-RA,ER
# Som förälder: föräldra- (möte)
	E R	>	-ER,RA
# Som äpple: äppel- (must)
	L E	>	-LE,EL
# Som gymnasium: gymnasie- (elev)
	U M	>	-UM,E
# Som ängel: ängla- (vakt)
	E L	>	-EL,LA
